【裁判字號】    93,重上,156
【裁判日期】    950726
【裁判案由】    返還房屋
【裁判全文】
臺灣高等法院民事判決                 93年度重上字第156號
上  訴  人  壬○○
訴訟代理人  子○○
上  訴  人  癸○○
            丙○○
上  一  人
訴訟代理人  辛○○
上  訴  人  甲○○
            乙○○
上  一  人
訴訟代理人  丁○○
            丑○○
上  訴  人  台灣電力股份有限公司
法定代理人  戊○○
訴訟代理人  林春鏞律師
複  代理人  黃鴻湖律師
被  上訴人  己○○
上  一  人
訴訟代理人  庚○○
上列當事人間請求返還土地事件，上訴人對於中華民國92年9月4
日臺灣臺北地方法院91年度重訴字第1450號第一審判決提起上訴
，本院於95年7月12日言詞辯論終結，判決如下：
    主  文
原判決關於(一)命上訴人癸○○、丙○○、甲○○、乙○○就民國
八十九年三月二十七日起至八十九年六月三十日止按年給付超過
附表一、二、三、四編號3部分所示金額及該假執行之宣告；(二)
駁回上訴人台灣電力股份有限公司後開第三項至第八項之訴及其
假執行之聲請，並該訴訟費用部分均廢棄。
前開(一)廢棄部分，上訴人台灣電力股份有限公司在第一審之訴及
假執行之聲請均駁回。
上訴人癸○○應自民國八十六年三月二十七日起至八十九年三月
二十六日止按年給付上訴人台灣電力股份有限公司附表一編號1
、2之金額。
上訴人丙○○應自民國八十七年十二月八日起至八十九年三月二
十六日止按年給付上訴人台灣電力股份有限公司附表二編號1、2
之金額。
上訴人甲○○應自民國八十六年三月二十七日起至八十九年三月
二十六日止按年給付上訴人台灣電力股份有限公司附表三編號1
、2之金額。
上訴人乙○○應自民國八十八年三月八日起至八十九年三月十六
日止按年給付上訴人台灣電力股份有限公司附表四編號1、2之金
額。
被上訴人己○○應自民國八十六年三月二十七日起至八十九年三
月二十六日止按年給付上訴人台灣電力股份有限公司附表五編號
1、2之金額。
上訴人壬○○應自民國八十六年三月二十七日起至八十九年三月
二十六日止按年給付上訴人台灣電力股份有限公司附表六編號1
、2 之金額，並應再給付同附表編號3、4備註欄之金額。
上訴人壬○○之上訴及上訴人台灣電力股份有限公司、癸○○、
丙○○、甲○○、乙○○其餘上訴均駁回。
廢棄改判部分，第一、二審訴訟費用由上訴人台灣電力股份有限
公司負擔二分之一，餘由上訴人癸○○、丙○○、甲○○、乙○
○、壬○○、被上訴人己○○負擔。
本判決命上訴人癸○○、丙○○、甲○○、乙○○、壬○○、被
上訴人己○○給付部分，於上訴人台灣電力股份有限公司各以新
台幣貳拾壹萬元、壹萬肆仟元、捌萬捌仟元、拾玖萬元、捌萬柒
仟元、肆萬伍仟元供擔保後，得假執行。
原判決第一項關於己1（面積十三．二平方公尺）部分應更正如
附圖所示己'1（面積十六．六七平方公尺），第三項關於戊部分
（面積八．九七平方公尺）應更正如附圖所示戊'（面積五．四
一平方公尺）。
    事實及理由
一、上訴人台灣電力股份有限公司 (下稱台電公司)之法定代理
    人業已變更為戊○○，有行政院民國95年2月6日院授人力字
    第0950060715號函、經濟部95年2月7日經人字第0950365228
    0號函可稽 (見本院卷二第209、210頁)，其於95年3月23日
    具狀聲明承受訴訟（見本院卷二第207、208頁），應予准許
    ，合先敘明。
二、上訴人癸○○、丙○○、被上訴人己○○未於言詞辯論期日
    到場，核無民事訴訟法第386條所列各款情形，依上訴人台
    灣電力股份有限公司（下稱台電公司）聲請，由其一造辯論
    而為判決。
三、按於第二審為訴之變更或追加，非經他造同意，不得為之。
    但請求之基礎事實同一者，不在此限。民事訴訟法第446條
    第1項但書、第255條第1項第2款定有明文。所謂請求之基礎
    事實同一，係指變更或追加之訴與原訴之主要爭點有其共同
    性，各請求所主張之利益在社會生活上可認係屬同一或關連
    之紛爭，而就原請求之訴訟及證據資料，於繼續審理時，在
    相當程度範圍內具有同一性或一體性，得期待於後請求之審
    理予以利用，俾先後兩請求得在同一程序中一併解決，避免
    重複審理者，最高法院90年度台抗字第287號裁定亦採此見
    解，可資參照。上訴人台電公司於原審請求對造給付相當於
    租金之損害賠償，於本院就該損害併依不當得利法律關係為
    請求，核其主張受有損害及對造受有利益之事由均為對造無
    權占有土地，顯具同一性，且前後之訴訟資料及證據均得相
    互援用，自屬基礎事實同一，揆諸前揭說明，應予准許。
四、上訴人台電公司部分：
(一)上訴人台電公司原起訴主張：坐落台北市○○區○○段三小段
  714-1、715-1及715地號三筆土地，為伊所有，詎遭(1)上訴人
  壬○○以其所有台北市○○街67巷1之1號及1之2號房屋，占用
  同段715之1地號土地如原審判決附圖二所示己１部分（面積13
  .2 平方公尺）、己２部分（面積18.85平方公尺）；(2)上訴人
  癸○○以其所有台北市○○街67巷3號房屋及雨遮，占用同段
  715之1地號土地如原審判決附圖一所示丙部分（面積61.37平
  方公尺）、丙１部分（面積23.39平方公尺）；(3)上訴人丙○
  ○（原名吳憲宗）以其所有台北市○○路126巷10號房屋之雨
  遮，占用同段715之1地號土地，如原審判決所附附圖二所示戊
  部分（面積8.97平方公尺）；(4)上訴人甲○○以其所有台北市
  ○○路126巷16號房屋，占用同段715之1地號土地如原審判決
  附圖一所示乙部分（面積35.88平方公尺）；(5)上訴人乙○○
  以其所有台北市○○街67巷4號房屋、雨遮及輕鋼架棚架，占
  用同段714 之1地號土地，如原審判決所附附圖二所示甲'３部
  分（面積5.32平方公尺）、如附圖一所示甲２部分（面積0.32
  平方公尺）、甲３部分（面積19.02平方公尺），同段715之1
  地號土地如附圖一所示甲１部分（面積28.36平方公尺）、甲
  ４部分（面積23.18平方公尺）、同段715地號土地如附圖一所
  示甲部分（面積0.65平方公尺）；(6)被上訴人己○○以其所有
  台北市○○路126巷10之1號房屋空地及雨遮，占用同段715之1
   號土地，如原審判決附圖二所示丁部分（面積6.72平方公尺
  ）、丁１部分（面積3.87平方公尺）、丁２部分（面積7.85平
  方公尺）。為此依民法第767條規定渠等拆除上開建物返還土
  地，併依侵權行為法律關係，訴請渠等給付相當於租金之損害
  賠償。原審判決上訴人壬○○、癸○○、丙○○、甲○○、乙
  ○○、被上訴人己○○應將上開建物拆除，返還土地予上訴人
  台電公司，並命(1)上訴人壬○○給付上訴人台電公司66797元
  ，及自90年2月1日起至返還土地日止按年給付上訴人台電公司
  79520元。(2)上訴人癸○○自89年3月27日起至返還土地日止按
  年給付上訴人台電公司210230元。(3)上訴人丙○○自89年3月
  27日起至返還土地日止按年給付上訴人台電公司22256元。(4)
  上訴人甲○○自89年3月27日起至返還土地日止按年給付上訴
  人台電公司89023元（上訴人甲○○業於92年11月18日拆屋還
  地，上訴人台電公司並於本院表示上開89023元之損害金應算
  至92年11月18日為止，見本院卷第33、38頁）。(5)上訴人乙○
  ○自89年3月27日起至返還土地日止按年給付上訴人台電公司
  190873元。(6)被上訴人己○○自89年3月27日起至返還土地日
  止，按年給付上訴人台電公司45752元。並駁回上訴人台電公
  司其餘之訴。
(二)惟依台北市古亭地政事務所93年11月10日系爭土地複丈成果圖
  所示（見本院卷一第186頁），上訴人壬○○實際占用如該附
  圖所示己'１部分之面積應為16.76平方公尺，而非原審測量所
  得之13.2平方公尺；上訴人丙○○實際占用如該複丈成果圖所
  示戊'部分面積應為5.41平方公尺，非如原審測量所得之8.97
  平方公尺。上訴人台電公司乃依此更正其對上訴人壬○○、丙
  ○○之拆屋還地請求為：(1)上訴人壬○○應將坐落台北市○○
  區○○段3小段715之1地號土地上如附圖己'１部分（面積
  16.76平方公尺）、己２部分（面積18.85平方公尺）房屋拆除
  ，將土地返還上訴人台電公司。(2)上訴人丙○○應將坐落台北
  市○○區○○段3小段715之1地號土地上，如附圖所示戊'部分
  （面積5.41平方公尺）房屋拆除，將土地返還上訴人台電公司
  。另上訴人台電公司就丙○○89年3月27日起至返還土地日止
  之損害賠償請求並減縮為按年給付13423元。
(三)上訴人台電公司就其敗訴部分不服提起上訴，並追加不當得利
  法律關係。其上訴聲明為：(1)原判決駁回上訴人台電公司後開
  請求部分廢棄。(2)上訴人壬○○應自86年3月27日起至返還土
  地日止按年給付上訴人台電公司88353元。(3)上訴人癸○○應
  自86年3月27日起至89年3月26日止按年給付上訴人台電公司
  210300元。(4)上訴人丙○○應自87年12月8日起至89年3月26日
  止按年給付上訴人台電公司13423元。(5)上訴人甲○○應自86
  年3月27日起至89年3月26日止按年給付上訴人台電公司89023
  元。(6)上訴人乙○○應自88年3月8日起至89年3月26日止按年
  給付上訴人台電公司190873元。(7)被上訴人己○○應自86年3
  月27日起至89年3月26日止按年給付上訴人台電公司45752元。
  (8)願供擔保請准宣告假執行。至其就上訴人壬○○、癸○○、
  丙○○、甲○○、乙○○之上訴，答辯聲明為：上訴駁回。
五、上訴人壬○○、癸○○、丙○○、甲○○、乙○○、被上訴
    人己○○部分：
(一)上訴人壬○○以：伊係於49年8月31日起購買系爭房屋，於90
  年初拆掉改建為1之1號及1之2號後，與伊女兒子○○一起居住
  等語置辯。其上訴聲明：(1)原判決不利於上訴人部分廢棄。(2)
  上訴人台電公司在第一審之訴駁回。答辯聲明：上訴駁回。
(二)上訴人癸○○以：伊係於68年間向訴外人朱素貞購買系爭房屋
  ，當時不知系爭土地為台電公司所有，伊已於86年遷離該處，
  任其荒廢、未再使用，台電公司自可收回。請求台電公司免除
  伊支付不當得利賠償金等語。上訴聲明：(1)原判決命上訴人癸
  ○○應給付上訴人台電公司損害金部分廢棄。(2)前開廢棄部分
  ，上訴人台電公司在第一審之訴駁回。答辯聲明：上訴駁回。
(三)上訴人丙○○以：伊係依現狀買受於72年間興建之舊房舍，且
  不知該建物有越界建築問題，嗣經伊自費請中正地政事務所實
  測結果，亦僅越界面積為2.632平方公尺，由雙方認同並會算
  後，伊於93年1月27日將2萬2811元 (即自89年3月27日至92年9
  月23日止)由臺灣銀行南門分行匯入上訴人台電公司設於臺灣
  銀行古亭分行的帳戶內等語置辯。上訴聲明：(1)原判決關於命
  上訴人丙○○應將坐落台北市○○區○○段3小段715之1地號
  土地上，如原判決附圖二所示戊部分面積超過2.632平方公尺
  房屋拆除，及超過前開面積部分計算之相當租金損害，應予廢
  棄。(2)前開廢棄部分，上訴人台電公司在第一審之訴及假執行
  之聲請均駁回。答辯聲明：上訴駁回。
(四)上訴人甲○○以：伊於67年間向訴外人蕭小娟購買房屋時即有
  不知何人搭建之雨遮於系爭土地上，且系爭土地於都市○○○
  ○○路寬未達6公尺之道路用地，供不特定人通行，故該雨遮
  僅係供不特定人通行時免受日曬雨淋之用，上訴人台電公司指
  稱上訴人甲○○以該雨遮無權占有系爭土地，實無理由。況伊
  已依原審判決全部拆除並通知台電收回。縱台電公司受有損害
  ，亦屬微小。且伊使用系爭土地之面積僅6.05平方公尺，上訴
  人台電公司應按該面積計算損害賠償。另上訴人台電公司於92
  年9月30日即收受上訴人甲○○通知其收回土地之存證信函，
  故損害賠償應計算至92年9月30日止。且系爭土地無使用價值
  ，應按年息0.1%計算損害，始符衡平原則等語置辯。上訴聲明
  ：(1)原判決命上訴人甲○○給付損害金部分廢棄。(2)前開廢棄
  部分，上訴人台電公司在第一審之訴駁回。答辯聲明：上訴駁
  回。
(五)上訴人乙○○以：伊使用之房屋係原審共同被告蔡花子於84年
  間自訴外人林顯俊受讓而來，而林顯俊自49年間即建築系爭房
  屋並設籍 (即臺北市牯嶺揭67巷4號)，惟該屋屬違章建築，無
  法辦理所有權登記，是伊輾轉自蔡花子購得該屋，充其量僅取
  得其使用權，該屋所有權仍屬林顯俊，台電公司向伊訴請拆屋
  還地，不應准許。縱認台電公司有該屋被占用之損害，然逾40
  年從未聞問，是其就損害之發生，與有過失。又伊在該屋內經
  營小吃店，為全家維生所在，若命拆屋還地，伊需費時另覓營
  業場所，故請法院酌定1年以上履行期間等語置辯。上訴聲明
  ：(1)原判決不利於上訴人乙○○部分廢棄。(2)前開廢棄部分，
  上訴人台電公司在第一審之訴及假執行之聲請均駁回。
(六)己○○以：除舊有圍牆外，其餘部分已經拆除，希望免除賠償
  金等語置辯。其答辯聲明：上訴駁回。（上訴人癸○○、甲○
  ○、被上訴人己○○拆屋還地部分均未據兩造提起上訴，應告
  確定。）
六、查坐落台北市○○區○○段3小段714-1、715-1、715地號3
    筆土地，為上訴人台電公司所有，遭上訴人壬○○、癸○○
    、丙○○、甲○○、乙○○、被上訴人己○○6人分別以其
    所有之建物、雨遮及棚架等無權占用之事實，業經原審及本
    院現場履勘及囑託台北市古亭地政事務所測量屬實，有土地
    登記謄本、勘驗筆錄及複丈成果圖在卷可稽（見原審卷第21
    至23頁、第168頁、第81至82頁、第128至130頁、第91頁、
    第133頁、本院卷一第138至139頁、第183至184頁、第186頁
    )。
七、次查上訴人丙○○主張已於93年1月27日將2萬2811元由臺灣
    銀行南門分行匯入台電公司設於臺灣銀行古亭分行的帳戶內
    ，以作為損害金之支付，有臺灣銀行送金簿存根可證（見本
    院卷一第107頁）。另上訴人甲○○主張於92年11月18日已
    依原審判決主文拆除其所有位於系爭715-1號土地上，如附
    圖一所示乙部分（面積35.88平方公尺）之雨遮及房屋，並
    有照片可憑（見本院卷一第49至50頁)。且為台電公司所不
    爭執，應堪信實。
八、上訴人壬○○、癸○○、丙○○、甲○○、乙○○、被上訴
    人己○○雖以前開情詞置辯。惟查：
(一)上訴人壬○○所有門牌號碼牯嶺街67巷1之1號房屋占用715-1
  地號土地部分應如附圖所示己'１面積16.76平方公尺，上訴人
  丙○○所有門牌號碼南昌路126巷10號房屋占用715-1地號土地
  部分應如附圖所示戊'面積5.41平方公尺。此據本院履勘現場
  暨囑託台北市古亭地政事務所測量無訛，有勘驗筆錄及複丈成
  果圖可稽（見本院卷第183、184、186頁）。上訴人壬○○就
  此並無爭執。至上訴人丙○○雖一再辯稱其占用部分僅有2.
  632平方公尺，惟未能舉證以實其說，且與前開測量結果相左
  ，自無可採。
(二)上訴人癸○○等人雖以係他人受讓系爭建物，不知有占用情事
  等語置辯。惟系爭建物占用系爭714-1、715、715-1地號土地
  ，業經測量屬實，已如上述，上訴人癸○○等人取得系爭建物
  所有權亦有多年，尚不得執此卸責。至被上訴人己○○雖否認
  使用該圍牆，惟依卷附照片可證其確有管領使用圍牆情事（見
  本院卷一第123頁），是其所辯，乃避就之詞，不足採信。
(三)次按非主物之成分，常助主物之效用，而同屬一人者，為從物
  ；又動產因附合而為不動產之重要成分者，不動產所有人取得
  動產所有權，民法第68條第1項、第811條分別定有明文。系爭
  建物分別為上訴人甲○○等人所有，其上之雨遮、棚架均附屬
  於渠等建物（見本院卷三第60至62頁），揆諸前揭規定，自由
  建物所有人取得雨遮、棚架之所有，不因為他人所搭蓋而異其
  所有權之認定。上訴人甲○○以雨遮非其搭建，不屬其所有云
  云置辯，委無可採。上訴人甲○○雖另稱其占用面積應係6.05
  平方公尺，惟上訴人甲○○實際占用面積為35.88平方公尺，
  業經原審履勘暨囑託台北市古亭地政事務所測量明，復有上訴
  人甲○○現場使用照片可稽，上訴人甲○○上開所辯，核與事
  實有間，難以憑採。另上訴人甲○○係於92年11月18日拆屋還
  地，此為二造所不爭執，則上訴人甲○○之占用行為應迄92年
  11月18日止。上訴人甲○○辯稱其於92年9月30日即發函通知
  上訴人台電公司收回土地，應以該日為損害金之計算末日，尚
  嫌無據。至上訴人甲○○辯稱系爭715-1地號土地為道路，且
  為都市○○道路用地，上訴人台電公司未受有損害乙節，查系
  爭土地僅房屋間隔之中間小徑，此據原審履勘及囑託台北市古
  亭地政事務所測量屬實，並有照片可佐（見本院卷一第49、50
  頁、本院卷三第60至62頁），尚非係供一般不特定人通行之道
  路，自難認已有公用地役權之成立。而系爭714-1、715-1地號
  土地固經都市○○○○○道路用地，有台北市政府都市發展局
  92年6月6日北市都二字第09231384200號函可參（見原審卷第
  182至184頁）。惟於政府合法徵收前，土地所有權人仍有繼續
  使用土地之權能，上訴人甲○○自不得藉此卸免侵害責任。
(四)按違章建築之讓與，雖因不能為移轉登記而不能為不動產所有
  權之讓與，但受讓人與讓與人間如無相反之約定，應認為讓與
  人已將該違章建築之事實上處分權讓與受讓人。又房屋之拆除
  為一種事實上之處分行為，須有事實上之處分權者，始有拆除
  之權限。最高法院86年度台上字第2272號裁判亦採此見，可資
  參照。上訴人乙○○既向原審共同被告蔡花子所購買之系爭房
  屋，雖屬違章建築，惟參諸前揭說明，上訴人乙○○仍取得系
  爭違建房屋之事實上處分權。是上訴人乙○○辯稱伊僅有系爭
  違建房屋之使用權，上訴人台電公司不得向其訴請拆屋還地云
  云，殊屬誤會。又被害人之行為須予損害之發生或擴大以助力
  ，而與損害之發生與擴大有相當因果關係者，始有過失相抵之
  適用。最高法院71年度台上字第419號裁判見解亦同，可資參
  酌。查上訴人乙○○對上訴人台電公司之損害係上訴人乙○○
  之占用土地所致，上訴人台電公司未為任何助力，自無過失相
  抵之適用，上訴人乙○○執此為辯，亦有未洽。再者，上訴人
  乙○○雖請求應定1年以上之履行期間云云，惟本件自上訴人
  台電公司於91年5月31日起訴迄今，已歷經4年餘，是本院認無
  再定履行期間之必要。
九、按無權占有他人土地，可能獲得相當於租金之利益為社會通
    常之觀念，最高法院著有61年台上字第1695號判例參照。查
    上訴人壬○○等人以渠等所有之房屋、雨遮、棚架等無權占
    用上訴人台電公司所有系爭土地，顯係以故意或過失之不法
    手段侵害台電公司土地所有權之圓滿狀態，致上訴人台電公
    司受有不能使用系爭土地之損害，而使其自己受有相當於租
    金之利益。又上訴人台電公司曾於91年3月22日於台北市中
    正區調解委員會與上訴人壬○○進行調解而不成立，有調解
    不成立證明書可佐（見原審卷第25、26頁）。則上訴人台電
    公司依侵權行為及不當得利法律關係，訴請上訴人壬○○等
    人給付自86年3月27日或自占有日起至返還土地日止相當於
    租金之賠償及不當得利，自屬有據。而按城市地方房屋之租
    金，以不超過土地及其建築物申報總價額年息10%為限之規
    定，於租地建屋準用之，土地法第105條、第97條第1項定有
    明文。次按土地法第97條第1項所謂之土地價額，依同法施
    行法第25條規定，係指法定地價，而土地法第148條規定，
    土地所有權人依土地法所申報之地價為法定地價。查系爭土
    地臨台北市○○路及牯嶺街，週邊有公賣局宿舍、住家，人
    口密集，交通便利，有勘驗筆錄及照片可參（見原審卷第81
    、82頁、本院卷一第49、50頁）。本院審酌系爭土地之使用
    現況及週邊環境之繁榮程度，認以土地申報價額之年息5%計
    算為適當。查系爭714-1地號土地83年7月、86年7月、89年7
    月申報地價各為47653元、48946元、49622.4元；715地號土
    地83年7月、86年7月、89年7月申報地價47653元、50242元
    、55744元；715-1地號土地83年7月、86年7月、89年7月申
    報地價46510元、48946元、49622.4元（元以下四捨五入，
    見本院卷二第172至174頁、卷三第14至16頁）。依此標準計
    算，上訴人壬○○等人應給付相當於租金之賠償及利得各如
    附表所示。又上訴人丙○○已於93年1月27日清償22811元，
    業如上述，上訴人台電公司主張以此抵充其原應返還之86年
    3月27日至87年12月7日之相當於租金利得，復為上訴人丙○
    ○所不爭執，自無不合。
十、綜上，上訴人壬○○等人確屬無權占有上訴人台電公司所有
    土地，從而上訴人台電公司本於民法第767條及侵權行為、
    不當得利法律關係，訴請上訴人壬○○、丙○○、乙○○將
    其所有建物（含雨遮、棚架）拆除，將土地返還，暨給付如
    附件所示相當於租金之賠償及不當得利，洵屬有據，應予准
    許。逾此範圍之請求，為無理由，應予駁回。上訴人台電公
    司敗訴部分，其假執行之聲請失所附麗，應併予駁回。原審
    就上訴人癸○○、丙○○、甲○○、乙○○自民國89年3月
    27日起至89年6月30日止按年給付超過附表一、二、三、四
    編號3部分所示應准許金額部分，為上訴人癸○○、丙○○
    、甲○○、乙○○敗訴之判決，並為假執行之宣告，自有未
    洽。又原審就上訴人台電公司請求上訴人壬○○、癸○○、
    己○○、甲○○給付86年3月27日起至89年3月26日止；上訴
    人丙○○自87年12月8日起至89年3月26日止；上訴人乙○○
    自88年3月8日起至89年3月26日止如附表一至六編號1、2所
    示之不當得利部分 (計算方式均詳如附件說明)，為上訴人
    台電公司敗訴之判決並駁回其假執行之聲請，容有未洽，上
    訴意旨分別指摘原判決不當，求予廢棄改判，為有理由，爰
    由本院予以廢棄改判如主文第3項至第8項所示。至於上開應
    准許部分，原審判命上訴人癸○○、丙○○、甲○○、乙○
    ○、壬○○給付，並為假執行之宣告，核無違誤，渠等上訴
    意旨，就此部分，仍執陳詞，指摘原判決不當，求予廢棄，
    為無理由，應駁回其上訴。至於上訴人台電公司之請求不應
    准許部分，原判決為上訴人台電公司敗訴之判決，並駁回其
    假執行之聲請，經核於法並無不合，其上訴意旨求予廢棄改
    判，亦無理由，應駁回其上訴。至上訴人壬○○、丙○○部
    分因原測量機關就己'1部分已測量更正，爰予更正如主文第
    12項所示。
十一、據上論結，本件兩造之上訴，上訴人台電公司、癸○○、
      丙○○、甲○○、乙○○均為一部有理由，一部無理由，
      壬○○之上訴為無理由，依民事訴訟法第450條、第449條
      第1項、第79條、第85條1項前段、第463條、第385條第1
      項前段、第390條第2項，判決如主文。
中    華    民    國    95    年    7     月    26    日
                  民事第一庭  審判長法  官  張耀彩
                                    法  官  林金吾
                                    法  官  盧彥如
正本係照原本作成。
如不服本判決，應於收受送達後20日內向本院提出上訴書狀，其
未表明上訴理由者，應於提出上訴後20日內向本院補提理由書狀
（均須按他造當事人之人數附繕本）上訴時應提出委任律師或具
有律師資格之人之委任狀；委任有律師資格者，另應附具律師資
格證書及釋明委任人與受任人有民事訴訟法第466條之1第1項但
書或第2項（詳附註）所定關係之釋明文書影本。（但上訴利益
不逾新台幣150萬元者，不得上訴。）
中    華    民    國    95    年    7     月    27    日
                                    書記官  鄭兆璋
附註：
民事訴訟法第466條之1（第1項、第2項）：
對於第二審判決上訴，上訴人應委任律師為訴訟代理人。但上訴
人或其他法定代理人具有律師資格者，不在此限。
上訴人之配偶、三親等內之血親、二親等內之姻親，或上訴人為
法人、中央或地方機關時，其所屬專任人員具有律師資格並經法
院認為適當者，亦得為第三審訴訟代理人。


司法院資訊處製作；財團法人民間司法改革基金會備份。
